【裁判字號】    92,小上,9
【裁判日期】    920505
【裁判案由】    給付電信費
【裁判全文】
臺灣屏東地方法院民事裁定  九十二年度小上字第九號
    上  訴  人  甲○○
    被上訴人    遠傳電信股份有限公司
    法定代理人  楊麟昇
右當事人間請求給付電信費事件，上訴人對於民國九十二年一月十日本院屏東簡易庭
九十一年度屏小字第三九九號第一審判決提起上訴，本院裁定如左：
    主      文
上訴駁回。
第二審訴訟費用新台幣貳佰肆拾壹元由上訴人負擔。
    理      由
一、按對於小額程序之第一審判決之上訴，非以其違背法令為理由，不得為之。其上
    訴狀內應記載上訴理由，表明原判決所違背之法令及其具體內容及依訴訟資料可
    認為原判決有違背法令之具體事實，民事訴訟法第四百三十六條之二十四第二項
    、第四百三十六條之二十五分別定有明文。而依民事訴訟法第四百三十六條之三
    十二準用同法第四百六十八條、第四百六十九第一至五款規定，判決不適用法規
    或適用不當者，為違背法令；判決有第四百六十九條第一至五款（不包括第六款
    之判決不備理由或理由矛盾）之一者，為當然違背法令。是當事人提起上訴，如
    依民事訴訟法第四百六十八條規定，以第二審判決有不適用法規或適用法規不當
    為理由時，其上訴狀或理由書應表明該判決所違背之法令條項，或有關判例、解
    釋字號，或成文法以外之習慣或法理等及其具體內容，暨係依何訴訟資料合於該
    違背法令之具體事實。如以民事訴訟法第四百六十九條所列第一款至第五款情形
    為理由時，其上訴狀或理由書，應表明該判決有合於各該條款規定情形之具體內
    容，及係依何訴訟資料合於該違背法令之具體事實。上訴狀或理由書如非依上述
    方法表明，或其所表明者，顯與上開法條規定之情形不合時，即難認為已合法表
    明上訴理由，其上訴自非合法。
二、本件上訴意旨略以：按法律及電信法規定申請有關及租用必須有本人或委託有行
    為能力申請者才能生效，本件被上訴人違反上項規定，令人難以折服，故應詳加
    調查原始申請資料等語。惟核其上訴理由並未具體指出原審判決有如何違背法令
    情事，更未指明原審判決所違反之法令條項或其內容以及依訴訟資料有何判決違
    背法令之具體事實，參諸前開說明，自不得謂已合法表明上訴理由，從而本件上
    訴，顯難認為合法，應予駁回。
三、本件為小額訴訟裁定，應依職權確定其訴訟費用額。
據上論結，依民事訴訟法第四百三十六條之三十二第一、二項、第四百四十四條第一
項、第四百三十六條之十九第一項、第九十五條、第七十八條，裁定如主文。
中      華      民      國    九十二    年      五      月      五      日
                                        臺灣屏東地方法院民事第二庭
~B審判長法官  阮世賢
~B法      官  賴秀雯
~B法      官  胡晏彰
右為正本係照原本作成。
本裁定不得抗告。
~B法院書記官  謝天祥
中      華      民      國    九十二    年      五      月       五     日


司法院資訊處製作；財團法人民間司法改革基金會備份。
